【裁判字號】    92,易,222
【裁判日期】    920422
【裁判案由】    竊盜等
【裁判全文】
臺灣新竹地方法院刑事判決                          九十二年度易字第二二二號
    公  訴  人  臺灣新竹地方法院檢察署檢察官
    被      告  乙○○
右列被告因竊盜案件，經檢察官提起公訴（九十二年度偵字第九八三號），本院判決
如左：
    主  文
乙○○竊盜，累犯，處有期徒刑伍月。如易科罰金，以佰元折算壹日。
    事  實
一、乙○○前曾於民國八十八年及八十九年間，均因違反毒品危害防制條例案件，經
    本院竹北簡易庭分別於八十八年十月八日以八十八年度竹北簡字第二六○號，及
    於九十年一月九日以九十年度竹北簡字第十一號刑事簡易判決各判處有期徒刑六
    月，分別於八十九年三月二十七日及九十年二月八日確定，自九十年四月十六日
    開始執行，並接續執行至九十一年四月十七日期滿，猶不知悔改，於九十二年二
    月十七日八時許，騎乘未懸掛牌照之白色機車，行經丙○○所有位於新竹縣湖口
    鄉○○路○段五百零三號處已無人居住亦無人在內之建築物（丙○○係居住在同
  路段四百九十五號）時，因見該屋為空屋，乃意圖為自己不法之所有，趁無人注
    意之際，打開未上鎖之前開空屋大門而無故侵入其內，徒手竊取丙○○所有放置
    在前開空屋內之窗廉鋁軌十三條、窗戶用鋁條六條及水龍頭三個得手，並置於自
    己實力支配之下。嗣乙○○正欲離去時，為丙○○發現報警，而於同日九時許經
    警當場查獲，並扣得前開贓物（業經丙○○領回）。
二、案經丙○○訴由新竹縣警察局竹北分局報告臺灣新竹地方法院檢察署檢察官偵查
    起訴。
    理  由
一、訊據被告乙○○固對於右揭時地無故侵入被害人丙○○所有位於上址之空屋，並
    將鋁條及水龍頭拆下，將水龍頭拿至其所騎乘至該處之機車腳踏板處等情坦承不
    諱，惟辯稱：警察來時尚未將鋁條拿至機車腳踏板處，至於機車腳踏板處之窗戶
    鋁條係案發之前，經過縱貫線附近時所撿到的云云。經查：被害人丙○○所有之
    前開窗戶鋁軌、窗戶用鋁條及水龍頭等物，原均係放置於被害人所有位於上址之
    空屋內，遭被告無故侵入上揭空屋內後徒手拆下，並置於其實力支配之下，部分
    鋁條及水龍頭並已搬至被告所騎乘至該處之機車腳踏板處等情，業據被害人於警
    、偵訊時陳述失竊情形在卷（見偵查卷第六、七、二九及三十頁），並經證人即
    查獲警員丁○○結證稱：該空屋門沒有全開，有一個縫，我到的時候就看到被告
    拿著架窗簾的鋁條從裡面走出來，屋子裡面的地上還放著有用手折過的鋁條，我
    問他，拿出來要幹嘛，他說要拿去賣。被害人當時有說，她有把舊的鋁條拿去該
    空屋放，而被告所騎乘至該處之機車腳踏板處之鋁條有新的也有舊的等語，及證
    人即查獲警員甲○○結證述：當時被告所騎乘至該處之機車腳踏板處有水龍頭及
    窗戶上的鋁條，而空屋裡的第二間有水龍頭被拆的痕跡等語綦詳（見本院卷第二
    五至二九頁），且有贓物認領保管單一紙及現場照片六幀等附卷可稽（見偵查卷
    第八至十一頁），復為被告於歷次警、偵訊及本院審理時坦承確曾無故侵入上揭
    空屋內，拆下水龍頭及折斷鋁條，打算要拿去變賣等情不諱（見偵查卷第四、五
    、十九頁、本院卷第三五頁背面、三六及三七頁）。而被告雖矢口否認已拿至其
    所騎乘至該處之機車腳踏板處之窗戶用鋁條為其自被害人丙○○所有上揭空屋內
    取出一節，然被告於歷次警、偵訊時均未提及其於至案發地點前已先在路邊撿拾
    窗戶用鋁條等情，且被告復無法提供係在何處、何時撿拾得該窗戶用鋁條之具體
    證據資料供本院調查以實其說，而被害人丙○○所有位於上址之空屋內所置放之
    窗戶用鋁條，確經被告徒手折斷後竊取，並置於其實力支配之範圍內，業如前述
    ，是以應認放置在被告所騎乘至該處之機車腳踏板處之窗戶用鋁條亦為被害人所
    有且遭被告所竊取至明。綜合以上，被告上揭所辯，無從採信，本件事證明確，
    被告犯行洵堪認定，應予依法論科。
二、按被告乙○○於日間動手打開有閤上然未上鎖之前揭無人居住亦無人在內之建築
    物大門，而無故自大門侵入他人之建築物徒手竊取財物得手，核其所為，係犯刑
    法第三百零六條第一項之侵入他人建築物罪及刑法第三百二十條第一項之普通竊
    盜罪。公訴人認被告係涉犯刑法第三百零六條第一項之無故侵入住宅罪，然上揭
    空屋外觀陳舊，部分窗戶殘破，且屋內擺放雜物，並未整修等情，有現場照片在
    卷足參（見偵查卷第十、十一頁），參以被害人丙○○已陳述：該處是空屋，沒
    有人住等語（見偵查卷第二九、三十頁），足見上揭空屋並非供人居住之住宅，
    公訴意旨容有未洽，附此敘明。又被告所為上開侵入他人建築物罪及普通竊盜罪
    二罪間，有方法、結果之牽連關係，應依刑法第五十五條之規定，從一重之刑法
    第三百二十條第一項之普通竊盜罪論處。又被告前曾於八十八年及八十九年間，
    均因違反毒品危害防制條例案件，經本院竹北簡易庭分別於八十八年十月八日以
    八十八年度竹北簡字第二六○號，及於九十年一月九日以九十年度竹北簡字第十
    一號刑事簡易判決各判處有期徒刑六月，分別於八十九年三月二十七日及九十年
    二月八日確定，自九十年四月十六日開始執行，並接續執行至九十一年四月十七
    日期滿等情，有臺灣新竹地方法院檢察署刑案資料查註紀錄表及臺灣高等法院被
    告全國前案紀錄表各一份在卷可稽，其於五年內再犯本件有期徒刑以上之罪，應
    依刑法第四十七條之規定論以累犯，並依法加重其刑。爰審酌被告前有竊盜及毒
    品前科，有臺灣高等法院被告全國前案紀錄表一份在卷可參，品性不佳，其時值
    青壯，竟不思勤勉工作以合法取得財物，竟貪圖一己之私利而為本件犯行、犯罪
    動機、目的、手段、所生危害及犯罪後坦承部分犯行等一切情狀，量處如主文所
    示之刑，並諭知易科罰金之折算標準，以示懲儆。
據上論斷，應依刑事訴訟法第二百九十九條第一項前段，刑法第三百二十條第一項、
第三百零六條第一項、第五十五條、第四十七條、第四十一條第一項，罰金罰鍰提高
標準條例第一條前段、第二條，判決如主文。
本案經檢察官鍾曉亞到庭執行職務。
中      華      民      國    九十二    年      四      月    二十二    日
                                臺灣新竹地方法院刑事第二庭
                                        法  官  楊  惠  芬
右正本證明與原本無異。
如不服本判決，應於判決送達後十日內向本院提出上訴狀( 應附繕本 )，上訴於
臺灣高等法院。
                                        書記官  鄭  明  枝
中      華      民      國    九十二    年      四      月    二十二    日
附錄本案論罪科刑法條：
刑法第三百零六條第一項：
無故侵入他人宅、建築物或附連圍繞之土地或船艦者，處一年以下有期徒刑、拘役或
三百元以下罰金。
刑法第三百二十條第一項：
意圖為自己或第三人不法之所有，而竊取他人之動產者，為竊盜罪，處五年以下有期
徒刑、拘役或五百元以下罰金。


司法院資訊處製作；財團法人民間司法改革基金會備份。
